臺灣臺中地方法院刑事判決　　　　　　　　　　　　　九十一年度訴字第四四一號
　　公　訴　人　臺灣臺中地方法院檢察署檢察官
　　被　　　告　甲○○
右列被告因毒品危害防制條例案件，經檢察官提起公訴（九十一年度毒偵字第一四九
號）及移送併案審理（九十一年度毒偵字第三四九號、第一二七八號），本院判決如
左：
    主  文
甲○○連續施用第一級毒品，處有期徒刑壹年。
    事  實
一、甲○○曾於民國八十八年間，因施用第一級毒品海洛因案件，經本院以八十八年
    度毒聲字第五六五一號裁定送勒戒處所觀察、勒戒後，認無繼續施用毒品之傾向
    ，由臺灣臺中地方法院檢察署檢察官，於八十八年十月十二日，以八十八年度毒
    偵字第九七五號為不起訴處分；次於八十九年間，因施用第一級毒品海洛因案件
    ，經本院以八十九年度毒聲字第三九二九號裁定送勒戒處所觀察、勒戒後，認無
    繼續施用毒品之傾向，再由臺灣臺中地方法院檢察署檢察官，於八十九年七月九
    日，以八十九年度毒偵字第四六五九號為不起訴處分；又於八十九年間，因施用
    第一級毒品海洛因案件，經本院以八十九年度毒聲字第七一六Ｏ號裁定令入戒治
    處所施以強制戒治，並由臺灣臺中地方法院檢察署檢察官就其施用第一級毒品海
    洛因犯行及持有第二級毒品安非他命犯行提起公訴，經本院於九十年六月二十日
    ，以九十年度訴緝字第二三二號，分別判處有期徒刑十月、三月，並定其應執行
    之刑為有期徒刑一年確定。嗣因強制戒治期滿三個月，成效經評定為合格，經本
    院於九十年八月六日，以九十年度毒聲字第三八Ｏ一號裁定停止戒治，所餘戒治
    期間付保護管束。詎甲○○猶不知悛悔警惕，復於停止戒治付保護管束期間，基
    於概括之犯意，自九十年十一月底某日起至九十一年四月底某日止，在臺中縣清
    水鎮○○路二ＯＯ巷二一之二號住處，以將第一級毒品海洛因摻入香煙後，再點
    火吸用之方式，連續施用第一級毒品海洛因多次。期間先於九十年十二月七日上
    午九時二十五分及九十一年一月九日上午十時十分，經臺灣臺中地方法院檢察署
    觀護人於保護管束期間定期採集其尿液，分別送中山醫學大學附設醫院藥物濫用
    檢測中心、詮昕科技股份有限公司檢驗結果，均呈第一級毒品海洛因於人體代謝
    後之嗎啡陽性反應；再於九十一年四月一日上午九時五分，經臺中港務警察局警
    員依臺灣臺中地方法院檢察署核發之拘票，將甲○○拘提到案，並經甲○○之同
    意後採集其尿液，送臺中縣衛生局檢驗結果，亦呈第一級毒品海洛因於人體代謝
    後之嗎啡陽性反應，因而查悉上情。
二、案經臺灣臺中地方法院檢察署觀護人簽請同署檢察官偵查起訴及移送併案審理。
    理  由
一、右揭事實，業據被告甲○○於本院審理時坦承不諱，其於九十年十二月七日上午
    九時二十五分及九十一年一月九日上午十時十分，經臺灣臺中地方法院檢察署觀
    護人於保護管束期間定期採集其尿液，分別送中山醫學大學附設醫院藥物濫用檢
    測中心、詮昕科技股份有限公司檢驗結果，均呈第一級毒品海洛因於人體代謝後
    之嗎啡陽性反應；再於九十一年四月一日上午九時五分，經臺中港務警察局警員
    依臺灣臺中地方法院檢察署核發之拘票，將甲○○拘提到案，並經甲○○之同意
    後採集其尿液，送臺中縣衛生局檢驗結果，亦呈第一級毒品海洛因於人體代謝後
    之嗎啡陽性反應，有臺灣臺中地方法院檢察署受保護管束人尿液檢體監管紀錄表
    二張、中山醫學大學附設醫院藥物濫用檢測中心尿液檢驗報告、詮昕科技股份有
    限公司濫用藥物尿液檢驗報告、臺中港務警察局查獲違反毒品危害防制條例嫌疑
    犯甲○○尿液採取紀錄表、臺中縣衛生局檢驗尿水報告書各一紙附卷可稽，堪認
    被告自白施用第一級毒品海洛因為真實。被告曾於八十八年間，因施用第一級毒
    品海洛因案件，經本院以八十八年度毒聲字第五六五一號裁定送勒戒處所觀察、
    勒戒後，認無繼續施用毒品之傾向，由臺灣臺中地方法院檢察署檢察官，於八十
    八年十月十二日，以八十八年度毒偵字第九七五號為不起訴處分；次於八十九年
    間，因施用第一級毒品海洛因案件，經本院以八十九年度毒聲字第三九二九號裁
    定送勒戒處所觀察、勒戒後，認無繼續施用毒品之傾向，再由臺灣臺中地方法院
    檢察署檢察官，於八十九年七月九日，以八十九年度毒偵字第四六五九號為不起
    訴處分；又於八十九年間，因施用第一級毒品海洛因案件，經本院以八十九年度
    毒聲字第七一六Ｏ號裁定令入戒治處所施以強制戒治，並由臺灣臺中地方法院檢
    察署檢察官就其施用第一級毒品海洛因犯行及持有第二級毒品安非他命犯行提起
    公訴，經本院於九十年六月二十日，以九十年度訴緝字第二三二號，分別判處有
    期徒刑十月、三月，並定其應執行之刑為有期徒刑一年確定。嗣因強制戒治期滿
    三個月，成效經評定為合格，經本院於九十年八月六日，以九十年度毒聲字第三
    八Ｏ一號裁定停止戒治，所餘戒治期間付保護管束等情，有臺灣高等法院被告全
    國前案紀錄表、臺灣臺中地方法院檢察署刑案資料查註紀錄表及前開不起訴處分
    書、刑事判決在卷足式，本案事證明確，被告四犯連續施用第一級毒品海洛因之
    犯行，洵堪認定。
二、按海洛因為毒品危害防制條例第二條第二項規定之第一級毒品，被告甲○○施用
    第一級毒品海洛因，核其所為，係犯同條例第十條第一項之施用第一級毒品罪，
    其施用前持有第一級毒品海洛因之低度行為，應為施用之高度行為所吸收，不另
    論罪。其先後數次施用第一級毒品海洛因犯行，時間緊接、方法相同，觸犯構成
    要件相同之罪名，顯係基於概括犯意反覆為之，為連續犯，依刑法第五十六條規
    定論以一罪，並加重其刑。公訴意旨雖僅論及被告於九十年十二月七日當日或往
    前回溯三日內某時，施用第一級毒品海洛因一次之犯行，而未及於事實欄所載其
    他施用第一級毒品海洛因之犯行，然此部分既與前開起訴部分，在實體法上有連
    續犯關係，在程序法上有裁判上一罪關係，自為起訴效力所及，依審判不可分原
    則，本院自應併予審理，附此說明。爰審酌被告前因施用第一級毒品海洛因犯行
    ，甫經觀察、勒戒及強制戒治後，猶於停止戒治付保護管束期間，故態復萌，再
    施用第一級毒品海洛因不輟，無視於毒品對於自身健康之戕害及國家對於杜絕毒
    品犯罪之禁令，惡性非輕，然本諸施用毒品者均有相當程度之成癮性及心理依賴
    性，其犯罪心態與一般刑事犯罪之本質並不相同，容應以「病人」之角度為考量
    ，並側重適當之醫學治療及心理矯治為宜。且被告經施以長時間之強制戒治，固
    屬保安處分之一種，然既與其所應受之刑罰，同係限制人身自由，揆諸比例原則
    ，量刑不宜過重及被告犯後坦承犯行之態度等一切情狀，量處如主文所示之刑，
    以示懲儆。
據上論斷，應依刑事訴訟法第二百九十九條第一項前段，毒品危害防制條例第十條第
一項、第二十條第三項，刑法第十一條前段、第五十六條，判決如主文。
中      華      民      國    九十一    年      八      月    二十三    日
                              臺灣臺中地方法院刑事第三庭
                        法  官  陳  得  利
右正本證明與原本無異。
如不服本判決，應於判決送達後十日內向本院提出上訴狀，上訴於臺灣高等法院臺中
分院（須附繕本）。
                                      書記官
中      華      民      國    九十一    年      八      月    二十七    日
附錄本案論罪科刑法條全文︰
毒品危害防制條例第十條第一項：
施用第一級毒品者，處六月以上五年以下有期徒刑。
